【裁判字號】    92,抗,160
【裁判日期】    920616
【裁判案由】    聲請撤銷緩刑
【裁判全文】
臺灣高等法院高雄分院刑事裁定                      九十二年度抗字第一六號
    抗  告  人
    即  被  告  甲○○
右抗告人因聲請撤銷緩刑案件，不服臺灣高雄地方法院九十二年度撤緩字第七六號中
華民國九十二年五月八日第一審裁定（聲請案號：臺灣高雄地方法院檢察署九十二年
度執聲字第五八七號），提起抗告，本院判決如左：
      主  文
抗告駁回。
      理  由
一本件抗告意旨略以：抗告人甲○○九十一年七月二十三日至九十二年三月十四日於
  高雄第二監獄服刑期間，曾委請家人二度前往高雄地檢署洽詢合併案件，惟均被告
  以查無資料，不用合併。抗告人奔走官司及服刑期間，長期沒有收入，導致家境受
  困，如今覓妥工作，期以改善家計，如於法仍須服刑，祈請緩後執行日期。又抗告
  人所犯二案件，一為八十九年二月之犯行，一為八十九年七月五日之犯行，抗告人
  有一罪二判之感受。另地檢署以竊盜案件起訴，經高等法院以偽造文書案件終結，
  並以偽造文書案件發送執行命令。但執行期間名籍股內之檔案資料仍計以竊盜案件
  ，此是否為司法系統電子領域之誤差，屏東地方法院八十九年判決的案件，在高等
  法院高雄分院判決時所採用的是八十八年的數據，可能影響判決及緩刑撤銷的後果
  ，祈請司法給予關注云云。
二按緩刑之宣告，自裁判確定之日起算；又受緩刑之宣告而於緩刑前犯他罪，而在緩
  刑期內受有期徒刑以上刑之宣告者，撤銷其宣告，刑法第七十四條、第七十五條第
  一項第二款定有明文。
三經查：抗告人於八十九年間因偽造文書案件經原審法院判處有期徒刑一年，嗣經本
  院於九十年十二月二十一日判決上訴駁回，抗告人上訴於最高法院，於九十一年四
  月十一日判決上訴駁回而確定，惟被告另於八十九年間又因偽造文書案件，經臺灣
  屏東地方法院判處有期徒刑一年，緩刑四年，而於同年十月十三日確定一節，有本
  院九十年度上訴字第一九五七號、最高法院九十一年度台上字第二０一三號、臺灣
  屏東地方法院八十九年度訴字第四五九號判決書等影本，及臺灣高等法院被告全國
  前案紀錄表各一份在卷足稽，足見被告係於受緩刑之宣告而於緩刑前犯他罪，而在
  緩刑期內受有期徒刑以上刑之宣告，則揆諸上揭說明，被告所受之緩刑宣告自應依
  刑法第七十五條第一項第二款之規定，予以撤銷其宣告。原裁定因而為撤銷抗告人
  緩刑宣告，於法並無不合，抗告人僅以服刑將導致家境困難、上開二次判決有一罪
  二判之情、案由應為偽造文書，惟名籍股仍記錄為竊盜案件，乃有影響判決及緩刑
  撤銷云云，均與法定撤銷緩刑條件無涉，均無理由，應予駁回。
據上論斷，應依刑事訴訟法第四百十二條，裁定如主文。
中      華      民      國    九十二    年      六      月     十六     日
                              臺灣高等法院高雄分院刑事第二庭
                                  審判長法官  林正雄
        法官  黃壽燕
                                        法官  謝靜雯
右正本證明與原本無異。
不得再抗告。
                                  法院書記官  廖素珍
中      華      民      國    九十二    年      六      月     十六     日


司法院資訊處製作；財團法人民間司法改革基金會備份。
